---
title: "期末書面報告"
output: github_document
---
組員：許家睿 蔡宇哲

## 分析議題背景
現今的社會，人們日趨繁忙，汲汲於賺錢生活，哪怕是多一分休息、自由的時間都變得格外重要，因此，能夠省去大量交通時間的高鐵就成了大眾快速往返南北的工具，我們將使用高鐵相關資料來做觀察。

## 分析動機
高鐵會定期的更新車次以及班次，班次的多寡是否會影響乘客搭乘的人數。
除了班次以外，還有許多因素也是會影響搭車的人數，因此我們希望得知這些因素是否會影響乘客的數量，以及高鐵班次及人數的如何安排會有較佳的組合。


## 使用資料
說明使用資料們
1.	高鐵運量統計表 來源：政府資料開放平台 資料類型：CSV 主要欄位：月份、發車數、客座公里（座公里）、準點率、旅客人數（人次） 日期：104年12月29日
2.  高速鐵路客運量 來源：中華民國交通部 資料類型：XLS 主要欄位：年（月）別、旅客人數、延人公里、平均每一旅客運距、客座利用率、準點率




載入使用資料們
```{r}
library(readr)
library(dplyr)
library(ggplot2)
library(readxl)
THSRC_NUMBER_MOD <- read_csv("D:/課用/R/data/THSRC_NUMBER_MOD.csv", 
    locale = locale())
THSRC_2_8_MOD <- read_excel("D:/課用/R/data/THSRC_2_8_MOD.xls")
THSRC_2_8_Month <- read_excel("D:/課用/R/data/THSRC_2_8_Month.xls")
```

## 資料處理與清洗
將資料依據年份作整理，
得出每一年的旅客人數、列車次數、準點率，
再利用這些資料來做每一年度的平均，
最後整理在同一張表中。

處理資料
```{r}
travelers_pop<-group_by(THSRC_NUMBER_MOD, .dots=年)%>%
  summarise(Pop=sum(旅客人數))
travelers_mean<-group_by(THSRC_NUMBER_MOD, .dots=年)%>%
  summarise(meanPop=mean(旅客人數))

shifts_sum<-group_by(THSRC_NUMBER_MOD, .dots=年)%>%
  summarise(shift_num=sum(列車次數))
shifts_mean<-group_by(THSRC_NUMBER_MOD, .dots=年)%>%
  summarise(shift_mean=mean(列車次數))

THSRC_NUMBER_MOD$誤點數<-round(THSRC_NUMBER_MOD$列車次數*
                              (1-as.numeric(gsub("%","",THSRC_NUMBER_MOD$準點率))/100),0)
delay_sum<-group_by(THSRC_NUMBER_MOD, .dots=年)%>%
  summarise(num=sum(誤點數))
delay_mean<-group_by(THSRC_NUMBER_MOD, .dots=年)%>%
  summarise(num_mean=mean(誤點數))

THSRC_NUMBER_NEW<-merge(travelers_pop,travelers_mean,by=".dots")
THSRC_NUMBER_NEW$shift_sum<-shifts_sum$shift_num
THSRC_NUMBER_NEW$shift_mean<-shifts_mean$shift_mean
THSRC_NUMBER_NEW$delay_num<-delay_sum$num
```

## 探索式資料分析

```{r}
qplot(旅客人數, 列車次數, 
      data = THSRC_NUMBER_MOD,
      color = 年,
      geom = c("point", "smooth"))
```


在高鐵剛開放時，旅客人數的成長幅度還不是很大，
而是在列車班次大幅增加之後，人數數量才有大幅的成長
但是隨著人數的上升似乎也會到達飽和的狀態。

```{r}
knitr::kable(head(THSRC_NUMBER_MOD,12))


```


7,8月正值暑假相較前面兩三個月都會有暴增的現象
年中以及年尾是一年中的巔峰時期

## 期末專題分析規劃

搭乘高鐵的人數越來越多，其中影響人們搭乘的原因有很多種，我們想透過分析來了解哪種原因對於高鐵搭乘人數影響最多。列車班次數、票價、開站數量、準點率這些都是可能對旅客人數的造成影響的原因。

##期末專題分析過程&結果

```{r}
##班次數&客座率&搭乘人數
##整理出2_8年度資料
THSRC2_8<-THSRC_2_8_MOD[grepl("年",THSRC_2_8_MOD$Year),]
THSRC2_8$Shift_sum<-THSRC_NUMBER_NEW$shift_sum
##去除106年資料
THSRC2_8<-THSRC2_8[-11,]
lm(Seat_Utilization_Percentage~Shift_sum,
   data =THSRC2_8)
qplot(Shift_sum, Seat_Utilization_Percentage, 
      data = THSRC2_8,
      geom = c("point", "smooth"))

##每年資料筆數太少改作每月
```
```{r}
qplot(Shift_sum, Seat_Utilization_Percentage, 
      data = THSRC_2_8_Month,
      
      geom = c("point", "smooth"))
```


這張圖是利用高鐵的空位百分比以及班次數做出來的圖表。其中每個點代表了每個月分資料。
我們可以看出來斜線當中當班次越多的時候空位率是越低的，
但是當超過一定的數量時，空位率又會變高。
```{r}
summary(lm(Seat_Utilization_Percentage~Shift_sum,
   data =THSRC_2_8_Month))
```

由P值小於0.05，我們可以說這個回歸分析結果是顯著的

列車次數&旅客人數&站數
```{r}
qplot(Shift_sum, Passengers, 
      data = THSRC_2_8_Month,
      geom = c("point", "smooth"))
```


這張圖是使用搭乘人數與班次所製作出的圖表，其中每個點代表了每個月分資料。
我們可以看出當班次越來越多的時候，搭乘人數也逐漸上升，但是跟上一張圖表一樣，
班次超過一定數量時，搭乘人數有些許下降的現象。
```{r}
summary(lm(Passengers~Shift_sum,
   data =THSRC_2_8_Month))
```
由P值小於0.05，我們可以說這個回歸分析結果是顯著的
```{r}
THSRC_NUMBER_NEW<-THSRC_NUMBER_NEW[-11,]

qplot(station, Passengers, 
      data = THSRC_2_8_Month,
      )
```


這是利用車站數及搭乘人數所做的圖表，當車站數量增加，搭乘人數也會增加，
但是在車站數為9的時候，搭乘人數已有超越車站數12時期的人數
因此我們認為這兩者的關係並沒有那麼直接的相關，而是還要從車站設立在哪個地點，以及那個區域的需求人數，才能做進一步的探討
```{r}
summary(lm(Passengers~station,
   data =THSRC_2_8_Month))
```
由P值小於0.05，我們可以說這個回歸分析結果是顯著的


結論：
班次著實會影響搭乘人數，而班次數則不一定，
以目前高鐵的狀態，在不增加新的車站的情況下，
班次數約落在2000~2200搭乘人數為圖表的高峰區段，
會有較佳的效益